臺灣板橋地方法院刑事判決　　　　　　 99年度簡上字第907號
上　訴　人　臺灣板橋地方法院檢察署檢察官
被　　　告　謝政洋原冒名「林.
　　　　　　（現另案於法務部矯正署臺北監獄臺北分監執行）
上列上訴人因被告違反毒品危害防制條例案件，不服本院99年度
簡字第2509號中華民國99年3 月29日第一審判決（聲請案號：98
年度偵字第33788 號），提起上訴，本院管轄之第二審合議庭判
決如下：
    主  文
原判決撤銷。
謝政洋持有第二級毒品，累犯，處拘役陸拾日，如易科罰金以新
臺幣壹仟元折算壹日。扣案之含有毒品MDMA成分之淺綠色圓形錠
劑貳粒（驗餘淨重零點伍柒捌伍公克）沒收銷燬，盛裝上開毒品
之包裝袋壹只沒收。
    事  實
一、謝政洋（原冒名「林子程」應訊）前曾於民國96、97年間因
    施用毒品、違反槍砲彈藥刀械管制條例等案件，先後經本院
    以96年度簡字第4827號、97年度簡字第2127號、第4218號等
    判決，各判處有期徒刑三月、二月、四月確定，合併接續執
    行後於97年11月2 日縮刑期滿執行完畢。詎其猶不知悔改，
    於上開有期徒刑執行完畢後五年內，明知「MDMA」（即「3,
    4-亞甲基雙氧甲基安非他命」，俗稱「搖頭丸」）係屬毒品
    危害防制條例規定之第二級毒品，不得擅自持有，竟仍於98
    年12月7 日下午1 時許，由其不知情之友人柯靖堂駕駛車號
    5320-FS 號自用小客車，搭載其至臺北縣新莊市（現改制為
    「新北市新莊區○○○○路「鴻金寶廣場」後方停車場，與
    網友綽號「小黑」姓名年籍不詳之成年男子相約見面後，在
    該車上向「小黑」收受交付欲供其試用以1 只包裝袋盛裝之
    含有第二級毒品MDMA成分之淺綠色圓形錠劑2 粒（驗後淨重
    0.58 10 公克，驗餘淨重0.5785公克，鑑驗後檢出含有毒品
    MDMA及愷他命等成分）而持有。嗣其於同日下午3 時20分許
    ，復搭乘由柯靖堂駕駛之上開自用小客車，至臺北縣新莊市
    ○○○路56巷找友人鄭再興，而將該車停放在該巷12號旁時
    ，遇警盤查，當場在該車內查扣得其持有之上開含有第二級
    毒品MDMA成分之淺綠色圓形錠劑2 粒，因而查悉上情。惟謝
    政洋因當時另案通緝中，為隱匿其身分，復冒用其從母姓之
    弟「林子程」之名於警詢、偵查中應訊，嗣經林子程於偵查
    中到案陳明，始查悉上開冒名之情（此所涉偽造文書犯行，
    另經檢察官起訴，由本院另案以99年度訴字第3110號判決，
    判處有期徒刑五月在案）。
二、案經臺北縣政府警察局（現改制為「新北市政府警察局」）
    新莊分局移送臺灣板橋地方法院檢察署檢察官偵查後聲請簡
    易判決處刑。
    理  由
一、訊據被告謝政洋矢口否認有上揭持有上開為警查扣含有第二
    級毒品MDMA成分之淺綠色圓形錠劑2 粒等犯罪事實，辯稱：
    當時在車上查扣之毒品搖頭丸錠劑並非伊所持有，而與伊同
    時在車上被警查獲之友人柯靖堂，亦否認該搖頭丸錠劑係其
    所有，因此警察要伊二人自行協調承擔持有毒品罪責，經伊
    二人協調結果，因柯靖堂擔心其有前科，要伊幫他頂罪，最
    後遂由伊冒用伊弟林子程名義承認犯行，柯靖堂則於伊該持
    有毒品案件判刑確定後，繳納易科罰金，所以伊才於警詢及
    偵訊中供認扣案之毒品搖頭丸錠劑係伊所持有云云。然查：
    (一)被告上揭持有第二級毒品MDMA錠劑之犯罪事實，業據被告
      於警詢、偵查冒名應訊時均已供認明確（見98年度偵字第
      33788 號偵查卷7 至9 頁、34頁），復經證人即查獲警員
      許瑞峰於本院審理時證稱：當天伊與警員黃培勛原係據報
      前往調查鄭再興，先看見鄭再興與一人（即車主柯靖堂）
      在聊天，又見被告所乘小客車停在路旁可疑，上前查看，
      看見被告一人坐在車上副駕駛座上休息，經向其盤查又發
      現其副駕駛座靠近排檔桿下方有一手提包，又請其將該手
      提包打開，即發現手提包內有一透明盒子，該盒子內有一
      包裝袋裝有2 顆藥丸，復因詢問被告及在場車主柯靖堂均
      否認該藥丸係其等所有，遂將其二人一起帶回派出所調查
      ，經其二人對質後，被告就承認上開查扣之藥丸是其所有
      等語明確（見本院100 年6 月29日審判筆錄4 至7 頁），
      核與被告上開供認情節大致相符，並有臺北縣政府警察局
      新莊分局搜索、扣押筆錄、現場及扣案物品等照片、交通
      部民用航空局航空醫務中心出具之查扣毒品鑑定書、臺灣
      檢驗科技股份有限公司出具之被告驗尿報告、內政部警政
      署刑事警察局98年12月18日刑紋字第0980175626號函等。
    (二)被告雖辯稱上開意旨云云，但查案發時柯靖堂除於96年間
      曾因施用毒品案件，經送觀察、勒戒後，認無繼續施用毒
      品傾向，經檢察官不起訴處分外，並無其他案件前科，此
      有其臺灣高等法院被告前案紀錄表在卷可稽，柯靖堂顯無
      因擔憂其前科而央求被告為其頂罪之必要。再者，柯靖堂
      上開施用毒品案件，所施用之毒品係甲基安非他命，而被
      告於本件為警查獲採尿送驗後，雖驗無MDMA類藥物陽性反
      應，惟驗有愷他命類藥物陽性反應，此核與上開扣案毒品
      錠劑中除驗有毒品MDMA成分，亦驗有毒品愷他命成分，亦
      有臺灣桃園地方法院檢察署檢察官96年度毒真字第256 號
      不起訴處分書、上開被告驗尿報告、毒品鑑定書等附卷可
      按，亦見上開扣案毒品錠劑，依施用毒品習性，亦與被告
      較為有關。況上開扣案毒品錠劑，亦係在被告所坐上開車
      輛副駕駛座位置旁，為警發現查扣，顯亦與被告較為有關
      。復稽之上開被告於警詢、偵查之供述、證人許瑞峰於本
      院審理時證述之情節及上開搜索、查扣等相關筆錄、照片
      ，堪認本件上開查扣之毒品錠劑，應係被告所持有無誤，
      足見被告上開所辯要非屬實，應係飾卸之詞，而難以採信
      。
    是本件事證已臻明確，被告上揭犯行堪以認定，應予依法論
    科。
二、核被告謝政洋上開所為，係犯毒品危害防制條例第11條第2
    項之持有第二級毒品罪。又被告前曾於96、97年間因施用毒
    品、違反槍砲彈藥刀械管制條例等案件，先後經本院以96年
    度簡字第4827號、97年度簡字第2127號、第4218號等判決，
    各判處有期徒刑三月、二月、四月確定，合併接續執行後於
    97年11月2 日縮刑期滿執行完畢，有臺灣高等法院被告前案
    紀錄表在卷可稽，被告前受有期徒刑執行完畢後，於五年以
    內故意再犯本件有期徒刑以上之罪，為累犯，應依刑法第47
    條第1 項規定，加重其刑。
三、原審判決以被告犯行明確，依法論罪科刑，固非無見，惟原
    審原因被告冒用其弟林子程名義應訊，而漏未審酌被告上開
    累犯前科，依法加重其刑，適用法律即有違誤，檢察官據此
    為由提起上訴，即非無理由，故本件自應由本院將原審判決
    撤銷，另為適當之判決。爰審酌被告明知毒品戕害國民健康
    ，對社會所生危害匪淺，依法不得非法持有，明知故犯，助
    長毒品散布，對社會亦生危害，並兼衡其上開犯罪之動機、
    目的、方法、持有毒品等情節及犯後之態度等一切情狀，量
    處如主文所示之刑，並諭知易科罰金之折算標準。扣案之含
    有毒品MDMA成分之淺綠色圓形錠劑二粒（驗餘淨重0.5785公
    克），係查獲之毒品，不問屬於犯人與否，應予依法宣告沒
    收銷燬；另盛裝上開毒品錠劑之包裝袋1 只，則係被告所有
    供犯罪所用之物，併予依法宣告沒收。
據上論斷，應依刑事訴訟法第455 條之1 第1 項、第3 項、第36
9 條第1 項前段、第364 條、第299 條第1 項前段，毒品危害防
制條例第11條第2 項、第18條第1 項前段，刑法第11條前段、第
47條第1 項、第41條第1 項前段、第38條第1 項第2 款，判決如
主文。
本案經檢察官王筱寧到庭執行職務。
中    華    民    國   100    年    7     月    18    日
                刑事第七庭  審判長法  官  彭  全  曄
                                  法  官  林  鈺  琅
                                  法  官  張  兆  光
以上正本證明與原本無異。
本件不得上訴。
                                  書記官  蘇  宥  維
中    華    民    國   100    年    7     月    18    日
附錄本案論罪科刑法條全文：
毒品危害防制條例第11條
持有第一級毒品者，處三年以下有期徒刑、拘役或新臺幣五萬元
以下罰金。
持有第二級毒品者，處二年以下有期徒刑、拘役或新臺幣三萬元
以下罰金。
持有第一級毒品純質淨重十公克以上者，處一年以上七年以下有
期徒刑，得併科新臺幣一百萬元以下罰金。
持有第二級毒品純質淨重二十公克以上者，處六月以上五年以下
有期徒刑，得併科新臺幣七十萬元以下罰金。
持有第三級毒品純質淨重二十公克以上者，處三年以下有期徒刑
，得併科新臺幣三十萬元以下罰金。
持有第四級毒品純質淨重二十公克以上者，處一年以下有期徒刑
，得併科新臺幣十萬元以下罰金。
持有專供製造或施用第一級、第二級毒品之器具者，處一年以下
有期徒刑、拘役或新臺幣一萬元以下罰金。